【裁判字號】    90,訴,126
【裁判日期】    900730
【裁判案由】    妨害公務等
【裁判全文】
臺灣士林地方法院刑事判決                            九十年度訴字第一二六號
    公  訴  人  臺灣士林地方法院檢察署檢察官
    被      告  甲○○
右列被告因妨害公務等案件，經檢察官提起公訴（九十年度偵字第一二四八號、第二
四六七號），本院判決如左：
    主  文
甲○○傷害人之身體，累犯，處有期徒刑參月，如易科罰金以參佰元折算壹日。又於
公務員依法執行職務時，施強暴，累犯，處有期徒刑參月，如易科罰金以參佰元折算
壹日。應執行有期徒刑伍月，如易科罰金以參佰元折算壹日。
    事  實
一、甲○○前於民國八十五年八月十六日，因業務過失致人於死案件，經本院於八十
    五年一月二十四日，以八十四年度交訴字第一八四號判處有期徒刑一年六月確定
    ，於八十七年三月十四日假釋期滿執行完畢。竟復於九十年一月十五日凌晨三時
    四十分許，酒後搭乘計程車返家時，為支付車資之事而與計程車司機蔡高榮發生
    爭執，蔡高榮即將車駛至位於臺北市○○區○○路八十號之文林派出所報案處理
    ，嗣警員乙○○擔任當天凌晨三時至五時該派出所之備勤勤務，而依法執行職務
    處理二人之糾紛時，甲○○因飲酒至有醉意，即上前欲毆打蔡高榮，警員乙○○
    見狀對甲○○加以阻擋，甲○○竟基於妨害公務之犯意，以左手掐住乙○○之喉
    結，致乙○○受有喉頭破裂軟骨腫脹之傷害。嗣文林派出所另一警員呂榮釧亦在
    備勤而執行職務，見狀即趨前欲將甲○○之單手以手銬銬在乙○○職務上掌管之
    辦公桌上時，甲○○欲加抵抗，竟另行起意，以另一隻手將該辦公桌整個掀翻，
    而於公務員依法執行職務時，以此方式施強暴，並致有該辦公桌之玻璃破掉及抽
    屜變形之損壞。
二、案經被害人乙○○訴由臺北市政府警察局士林分局移送臺灣士林地方法院檢察署
    檢察官偵查併就毀損部分提出告訴，嗣經偵查後起訴。
    理  由
一、訊據被告甲○○對於右開犯行坦承不諱，核與證人即員警乙○○報告及於偵查中
    所為證述情節相符，有乙○○報告書一紙在卷可按，堪認被告上開自白為可採。
    此外，且有乙○○診斷書一紙、現場照片二幀、呼氣酒精濃度測試結果一紙在卷
    可按，被告犯行明確，應予依法論科。
二、按刑法第一百三十八條所定公務員職務上掌管之物品，係指公務員因執行職務所
    掌管與該職務有直接關係之物品而言，即係指可為證據之物品，並非泛指一般物
    品（罪高法院七十一年度台上字第七七四號判決意旨參照），本案為被告甲○○
    毀損之辦公桌玻璃、抽屜，係臺北市政府警察局士林分局文林派出所辦公室內之
    靜態物品，即屬一般物品，尚難認為係員警本於職務而掌管之物品，而有關此毀
    損部分，既經該管臺北市政府警察局士林分局證明事實檢具證明，由分局長林昆
    煌署名移請究辦，其告訴程序顯已具備，應先敘明。核被告甲○○所為，對於乙
    ○○所為部分，係犯刑法第一百三十五條第一項對於執行職務公務員施以強暴罪
    、第二百七十七條第一項傷害罪；對於呂榮釧所為部分，係犯刑法第一百三十五
    條第一項之對於執行職務公務員施以強暴罪、第三百五十四條之毀損罪。至被告
    對於乙○○行為構成上開二罪，係一行為觸犯數罪名，為想像競合犯，應依刑法
    第五十五條規定從一重之刑法第二百七十七條第一項之罪論斷；被告對於呂榮釧
    行為部分構成上開二罪，亦係一行為觸犯數罪名之想像競合犯，應依刑法第五十
    五條規定，從一重之刑法第一百三十五條第一項之罪論斷，公訴人起訴論訴被告
    涉犯刑法第一百三十八條之毀損公務上掌管物品罪尚有誤會，起訴法條應予變更
    。被告所犯上開刑法第二百七十七條第一項、第一百三十五條第一項之罪，犯意
    各別、行為互殊，應予分論併罰。又被告有如事實欄所載前案論罪科刑及刑之執
    行情形，此有臺灣高等法院被告全國前案紀錄表、臺灣高等法院檢察署刑案資料
    簡覆表各一份在卷可按，渠於前案有期徒刑執行完畢後五年內，再犯本案有期徒
    刑以上之罪，為累犯，應依刑法第四十七條規定加重其刑。爰審酌被告僅因細故
    即出手傷人、毀損他人之物，及其智識程度、生活狀況、目的、手段、所生危害
    及犯罪後坦承犯行之態度等一切情狀，分別量處如主文所示之刑，並均諭知易科
    罰金之折算標準，另定其應執行刑。
據上論斷，應依刑事訴訟法第二百九十九條第一項前段、第三百條、刑法第五十五條
、第一百三十五條第一項、第二百七十七條第一項、第三百五十四條、第四十七條、
第四十一條第一項前段、第五十一條第五款、罰金罰鍰提高標準條例第一條前段、第
二條判決如主文。
本案經檢察官黃惠玲到庭執行職務
中      華      民      國      九十      年      七    月    三十    日
                                  臺灣士林地方法院刑事第一庭
                                          法  官  蕭錫証
右正本證明與原本無異。
如不服本判決，應於判決送達後十日內，向本院提出上訴狀。
                                          書記官
中      華      民      國      九十      年      七    月    二十六    日
附錄本案論罪科刑法條：
刑法第一百三十五條第一項、第二百七十七條第一項


司法院資訊處製作；財團法人民間司法改革基金會備份。
